【裁判字號】    99,台抗,1034
【裁判日期】    991230
【裁判案由】    殺人聲明異議
【裁判全文】
最高法院刑事裁定            九十九年度台抗字第一０三四號
抗  告  人  羅敏曜
上列抗告人因殺人案件，不服台灣高等法院中華民國九十九年十
月二十九日駁回聲明異議裁定（九十九年度聲字第三一二三號）
，提起抗告，本院裁定如下：
    主  文
抗告駁回。
    理  由
本件原裁定以抗告人羅敏曜在原法院聲明異議意旨略以：抗告人
因犯殺人罪，被判處無期徒刑確定（原法院以八十六年度上重更
(五)字第二九一號判決後上訴本院，本院以八十七年度台上字第二
二八八號判決上訴駁回確定），由台灣台北地方法院檢察署檢察
官，以八十七年度執字第三二四八號指揮執行。嗣向檢察官聲請
准予暫停執行，檢察官竟發函給台灣台北監獄，請其參照辦理等
語。惟該監獄對是否暫停執行，並無審查或准駁之權，檢察官怠
於執行職務，明顯瀆職。抗告人並無違反刑法第七十七條不得假
釋之規定，且經該監獄監務假釋審查委員會（下稱假釋審查會）
於民國九十七年九月間審查後，認為抗告人有悛悔實據，通過報
請法務部核准假釋，法務部竟予駁回，致抗告人執行時間增長，
嗣於九十九年二月間，累進處遇第一級責任分數抵銷淨盡，抗告
人不得假釋，繼續被剝奪自由。又抗告人自入監服刑後，罹患多
種疾病，醫師囑咐需妥善醫療及生活照護，有診斷證明書可證。
抗告人承受病痛、完成法定悛悔實據，卻因法務部假釋政策不當
，造成抗告人終身監禁，足見檢察官之執行指揮違法，爰聲請裁
定准予停止執行等語。按受刑人或其法定代理人或配偶以檢察官
執行之指揮為不當者，得向諭知該裁判之法院聲明異議；又受徒
刑之執行而有悛悔實據者，無期徒刑逾十年後，由監獄報請法務
部，得許假釋出獄；又監獄設累進處遇審查會，審查關於交付假
釋審查會審查之累進處遇事項；對於受刑人累進處遇至二級以上
，悛悔向上，而與應許假釋情形相符者，經假釋審查會決議，報
請法務部核准後，假釋出監，刑事訴訟法第四百八十四條、八十
六年十一月二十六日修正前刑法第七十七條第一項、行刑累進處
遇條例第六十五條第一項、監獄行刑法第八十一條第一項分別定
有明文。原審以本件有關累進處分責任分數之適用及是否報請法
務部核准假釋，係屬各監所累進處遇審查會及假釋審查會之權責
，而是否准予假釋，則屬法務部之職權範圍，要與檢察官關於刑
之指揮執行無涉，抗告人誤認其未能獲准假釋出獄，係檢察官指
揮執行不當，遽以向原法院聲明異議，於法自有未合。又受刑人
現罹疾病，在監內不能為適當之醫治者，得斟酌情形，報請監督
機關許可保外醫治或移送病監或醫院，監獄行刑法第五十八條第
一項定有明文，足見受刑人是否適宜在監執行，監獄自應依法定
程序，由專業醫護人員檢查後決定之，不僅保障受刑人之人權，
且避免受刑人藉患病之故而逃避刑罰之執行，抗告人服刑之台灣
台北監獄內部設有醫務所，診療受刑人之疾病，必要時該監獄亦
得派員戒護受刑人前往特約醫療院所就醫。本件抗告人服刑期間
，多次戒送至林口長庚紀念醫院就醫，有其提出之該醫院診斷證
明書影本七件附卷可稽，足見上開監獄長期以來對抗告人之醫療
、健康已盡照護之責，否則抗告人又如何能多次前往上開醫院就
醫？原審認為抗告人以罹病就醫為由，聲請暫時停止執行而准予
假釋，要屬無據，因而駁回異議之聲明，經核並無違誤。抗告意
旨仍執陳詞，指摘原裁定違法，為無理由，應予駁回。
據上論結，應依刑事訴訟法第四百十二條，裁定如主文。
中    華    民    國  九十九  年   十二   月   三十   日
                      最高法院刑事第九庭
                          審判長法官  花  滿  堂  
                                法官  黃  正  興  
                                法官  洪  昌  宏  
                                法官  王  聰  明  
                                法官  施  俊  堯  
本件正本證明與原本無異
                                      書  記  官  
中    華    民    國  九十九  年   十二   月  三十一  日
                                                      Q

司法院資訊處製作；財團法人民間司法改革基金會備份。
